【裁判字號】    97,交聲,396
【裁判日期】    970818
【裁判案由】    聲明異議
【裁判全文】
臺灣臺南地方法院交通事件裁定         97年度交聲字第396號
移送機關    交通部公路總局嘉義區監理所臺南監理站
異議人即
受處分人    甲○○
上列受處分人因違反道路交通管理處罰條例案件，對於交通部公
路總局嘉義區監理所臺南監理站民國97年3月24日所為之裁決處
分（處分案號：嘉監南字第裁74-S00000000號），聲明異議，本
院裁定如下：
    主  文
異議駁回。
    理  由
一、原處分意旨略以：異議人即受處分人甲○○（下稱異議人）
    駕駛車牌號碼P2-4656號自用小客車，於民國（下同）97年2
    月14日17時30分，在台南市○○路與華平路之交叉路口，因
    駕車行經有燈光號誌管制之交岔路口闖紅燈，遭台南市警察
    局第四分局員警攔停製單舉發，嗣經交通部公路總局嘉義區
    監理所台南監理站（下稱移送機關）以其違規事證明確，依
    道路交通管理處罰條例第53條第1項、第63條第1項第3款（
    原裁決書漏載第1項第3款）及違反道路交通管理事件統一裁
    罰標準表之規定，裁處罰鍰新台幣2,700元，並記違規點數3
    點。
二、本件聲明異議意旨略以：異議人行經臺南市○○路與華平路
    之交叉口，當時並無違規闖紅燈之事實，只因執法人員個人
    之目視、臆測，及一口咬定闖紅燈，堅以告發，且當時有另
    ㄧ輕機車騎士行駛於聲明異議人右後方遭攔下，異議人正與
    另ㄧ員警陳述並無違規行為，而輕機車騎士則由另ㄧ員警先
    行開單告發，請傳訊該機車騎士到庭佐證，為此，提出聲明
    異議，請求撤銷原處分等語。
三、按汽車駕駛人，行經有燈光號誌管制之交岔路口闖紅燈者，
    處新臺幣1,800元以上5,400元以下罰鍰，並記違規點數3點
    。道路交通管理處罰條例第53條第1項及第63條第1項第3款
    定有明文。
四、經查：
  (一)移送機關指稱異議人遭警舉發，於97年2月14日17時30分許
    ，駕駛車牌號碼P2-4656號自用小客車，在台南市○○路與
    華平路之交叉路口，闖紅燈直行，有台南市警察局97年2月
    14 日南市警交字第S00000000號舉發違反道路交通管理事件
    通知單1份附卷可稽。
  (二)異議人雖辯稱其於上開時間駕車行經臺南市○○路與華平路
    之交岔路口，並無闖紅燈之行為云云，然異議人於上揭時、
    地，行經前揭路口時，遇紅燈未停仍直行等情，業據證人即
    舉發警員林志耕於本院97年6月13日訊問時，到庭具結證述
    明確，其證稱：「（法官諭異議人當庭繪製現場簡圖附卷。
    法官問：本件是否你舉發，情形如何？）是的，當天我們執
    行17時到19時巡邏勤務，因該路段闖紅燈的情形很多，所以
    我們在健康、華平路口的健康路上執行取締，看到異議人等
    三位駕駛人同時闖紅燈，所以我們一同攔下舉發。」、「（
    法官問：當時所攔查三位違規人的順序為何？）幾乎都是同
    時，前後左右而已差距不到一公尺，不會差距很遠。」等語
    ；另同時遭警舉發闖紅燈之證人乙○○證述：「（法官問：
    是否於97年2月14日下午5時30分許，因闖紅燈為警攔查舉發
    ？）是的。」、「（法官問：當時被攔查時，有無其他違規
    人同時被攔？）還有一部汽車。」、「（法官問：該車駕駛
    是否在庭異議人？）是的，當時他車上還有一位乘客。」、
    「（法官問：你們兩人是否同時通過路口的？）我們兩人是
    同時被攔查，但罰單是我先被開的，至於當時經過該交岔路
    口的先後順序，我不記得。」、「（法官問：你是否確實闖
    紅燈？）我的印象是黃燈通過，但警察說是闖紅燈，我就沒
    有異議。」、「（法官問：是異議人先被警察攔下的嗎？）
    當時警察先用手勢示意沈先生停車，所以我不知道警察有攔
    我的意思，後來是警察連我一起比手勢，我才靠邊停車。」
    等語在卷（均見本院97年6月13日之訊問筆錄）。按證人林
    志耕乃為原處分機關所認定異議人有前開違規行為之證人，
    其已到庭在本院法官面前以言詞供述異議人有前開違規事實
    ，並已就當時執勤所處位置、異議人行駛路徑及闖紅燈過程
    等情節詳述具體明確，且證人林志耕為依法執行勤務之員警
    ，與異議人毫無怨懟，衡情當無自陷偽證罪而構詞誣賴異議
    人之理，另於本件卷存證據資料內並無任何積極證據足以證
    明證人林志耕上開供述係屬虛偽，本院自不得僅以證人林志
    耕為本件開單舉發異議人之員警而全盤抹煞其所具有之證人
    資格；而異議人要求傳訊之證人乙○○，伊亦證稱當時與異
    議人係同時通過上開交岔路口，併同時遭警舉發有闖紅燈之
    違規情事，伊與異議人素昧平生，亦無誣陷異議人之理；從
    而，本院由其等上開證述已得有異議人確有上開違規行為之
    心證，是異議人前開所辯，實不足採，異議人之上述違規事
    實，應堪認定。
五、綜上所述，依據證人林志耕、乙○○之證言，異議人於前揭
    時、地有闖紅燈之違規事實，應堪認定。則移送機關據以援
    引道路交通管理處罰條例第53條第1項、第63條第1項第3款
    及違反道路交通管理事件統一裁罰標準表之規定，裁處異議
    人罰鍰新台幣2,700元，並記違規點數3點，核無違誤或不當
    ；從而，本件異議為無理由，應予駁回。
六、據上論斷，應依道路交通管理處罰條例第87條第2項、道路
    交通案件處理辦法第19條，裁定如主文。
中    華    民    國    97    年    8     月    18    日
                     交通法庭   法  官   陳淑勤
以上正本證明與原本無異。
如不服本裁定，應於送達後5日內，向本院提出抗告狀。
                                書記官   陳金堂
中    華    民    國    97    年    8     月    18    日


司法院資訊處製作；財團法人民間司法改革基金會備份。
